# 请教陈版，《新收入准则》中识别究竟多长时间的质保期为一项《单项履约义务》的问题

提问人：zaraapple 时间：2019-08-26 07:19:29
问题：
报告期内部分合同中约定的超长质保期是否识别为单项履约义务？
案例背景：
在实操中某企业在 18 年度首次执行新收入准则。
3397 、请教陈版，《新收入准则》中识别究竟多长时间的质保期为一项《单项履约义务》的问题目录该企业为装备制造业，根据合同辨别的客户取得控制权的时点也比较明确，即装备运送至客户同时完成功能性验收，并且签字验收单。
但该企业报告期内大约 3000 份合同中，有 80% 的质保期为 1 年 (即质保期内维修免费，超出时间维修有偿)，另外约10%为 2 年，剩下10%为3 年。无退货约定。
该行业是一个分散行业，且行业内没有一个明确的行业惯例来约定行业一贯执行的质保期应该有多久，企业经营历史的惯例也没有形成一个一贯的例子，而是因客户的逐年变动，质保期始终在 1-3 年上下波动， 1 年居多， 2年和 3 年也占一定比例。
同时，企业/行业也没有单独提供一个出售质保的服务（即没有类似电脑行业的出售 1 年或者 3 年质保期这样的服务）。
我的看法：
不同的合同，不论 1 年， 2 年或 3 年的质保期，均连同装备一同确认为一个单项履约义务。
对于质保这项服务，不论 1 年还是 3 年，在没有明确行业惯例以及企业惯例的情况下，取决于不同客户的谈判。
同时， 14 号收入准则第十条（二）中，企业向客户转让该商品的承诺与合同中其他承诺可单独区分。
在超长质保期 2 年或 3 年的情况下，
质保期无法和装备单独区分，同时， 2 年和 3 年的质保期超出大部分合同1 年质保期的部分，也无法单独区分。
因此对于每一份合同，不论是装备 +1年质保期的组合，还是装备 +2年或者 3 年质保期的组合，均确认为一项履约义务。
因此请教陈版，您怎么看？

回答人：chenyiwei
建议考虑不同长度质保期下所销售的设备的类型、单位价值、使用寿命等是否具有可比性，并与同行业惯例、法律法规规定等相比较，尽可能确定一个比较明确的划分保证性质保和服务性质保的基准。如果确实无法合理划分的，可以接受不单独区分服务性质保成份，而作为一项单一履约义务处理。
但如果采用这种做法，为了避免提前确认收入和利润，应特别注意期末预计负债计提的合理性和谨慎性问题。